【裁判字號】    98,訴,1508
【裁判日期】    980731
【裁判案由】    毒品危害防制條例
【裁判全文】
臺灣板橋地方法院刑事判決              98年度訴字第1508號
公  訴  人  臺灣板橋地方法院檢察署檢察官
被      告  甲○○
                    （現另案於臺灣臺北監獄臺北分監執行）
上列被告因違反毒品危害防制條例案件，經檢察官提起公訴（98
年度毒偵字第1970號），被告於準備程序認罪，本院以簡式審判
程序判決如下：
    主  文
甲○○施用第二級毒品，處有期徒刑肆月，扣案之吸食器套管壹
支沒收；又施用第一級毒品，處有期徒刑捌月。應執行有期徒刑
拾月，扣案之玻璃球吸食器套管壹支沒收。
    事實及理由
一、按除被告所犯為死刑、無期徒刑、最輕本刑為三年以上有期
    徒刑之罪或高等法院管轄第一審案件者外，於第一次審判期
    日前之準備程序進行中，被告先就被訴事實為有罪之陳述時
    ，審判長得告知被告簡式審判程序之旨，並聽取當事人、代
    理人、辯護人及輔佐人之意見後，裁定進行簡式審判程序，
    刑事訴訟法第273 條之1 第1 項定有明文。經核本件被告甲
    ○○所犯係死刑、無期徒刑、最輕本刑為三年以上有期徒刑
    以外之罪，其於準備程序中就被訴事實為有罪之陳述，經法
    官告知簡式審判程序之旨，並聽取公訴人、被告之意見後，
    本院爰依首揭規定，合議裁定由受命法官獨任進行簡式審判
    程序，合先敘明。
二、本件犯罪事實：
    甲○○前曾於民國89年間因施用毒品案件，經檢察官聲請本
    院裁定送觀察、勒戒後，認無繼續施用毒品傾向，於89年9
    月8 日執行完畢釋放，並經臺灣板橋地方法院檢察署檢察官
    以89年度毒偵字第5659號不起訴處分確定在案；復於96年間
    再犯施用毒品案件，經檢察官聲請本院裁定送觀察、勒戒及
    強制戒治後，於97年3 月17日執行完畢釋放。詎其猶不知悔
    改，於上開強制戒治執行完畢後五年內，復基於施用毒品之
    各別犯意，分別(一)於98年3 月2 日中午12時許，在其臺北縣
    樹林市○○街14巷17號3 樓住處，以燒烤玻璃球吸食器方式
    ，施用第二級毒品甲基安非他命1 次；(二)於同年月4 日上午
    某時，在其上址住處，施用第一級毒品海洛因1 次。嗣於同
    年日下午6 時40分許（起訴書誤載為「19時許」），在其上
    址住處為警查獲，扣得其所有供犯施用毒品使用之玻璃球吸
    食器套管1 支，並經警採尿送驗後，分別驗有鴉片類嗎啡及
    甲基安非他命等藥物陽性反應，因而查悉上情。案經臺北縣
    政府警察局樹林分局報請臺灣板橋地方法院檢察署檢察官偵
    查起訴。
三、本件證據：
    (一)被告於審理時之自白。
    (二)卷附之臺北縣政府警察局樹林分局搜索、扣押筆錄、扣案
      物品照片、臺灣檢驗科技股份有限公司出具之驗尿報告、
      臺灣高等法院被告前案紀錄表等可稽。
    (三)扣案之玻璃球吸食器套管1 支可證。
四、核被告上開所為，分別係犯毒品危害防制條例第10條第2 項
    之施用第二級毒品、同條第1 項之施用第一級毒品等罪。其
    各次施用毒品前之持有毒品行為，應為其後施用行為所吸收
    ，均不另論罪。又其施用毒品海洛、甲基安非他命之行為，
    係施用不同毒品之各別行為，應予分論併罰。另公訴意旨雖
    謂：被告前曾於96年間因竊盜案件，經本院判處應執行有期
    徒刑七月確定，其後於97年10月16日縮刑期滿執行完畢，被
    告前受有期徒刑執行完畢後，於五年以內故意再犯本件有期
    徒刑以上之各罪，均為累犯，應依刑法第47條第1 項規定，
    各加重其刑云云，然查，被告固曾於96年間先後因竊盜案件
    ，分別經本院以96年度易字第1620號、96年度易字第2097號
    等判決，各判處有期徒刑八月、八月減刑為四月確定，其後
    前案有期徒刑八月，復經裁定減刑減為四月，並與後案已減
    刑之四月，更定應執行刑七月，執行後於97年10月16日縮刑
    期滿執行完畢，惟被告復曾於96年間因詐欺案件，經本院以
    96年度簡字第5494號判決，判處有期徒刑四月，減為有期徒
    刑二月確定，再經與上開原已執行完畢之二案件原經減刑後
    之徒刑四月、四月，復更定應執行刑為九月，扣除上開以執
    行之徒刑七月，尚餘徒刑二月未執行，其後即與被告於98年
    間因另犯竊盜案件而經判決確定之五月、六月二徒刑，再合
    併執行，現尚於執行中，應至99年8 月13日始期滿執行完畢
    ，此有臺灣高等法院被告前案紀錄表在卷可稽，是依上開所
    述，被告上開有期徒刑仍屬尚未執行完畢，從而本件被告所
    犯即難論以累犯，公訴意旨上開所認，容有未洽，附此敘明
    。爰審酌被告之素行、各罪再犯施用毒品情節、所生危害及
    犯罪後坦承之態度等一切情狀，各量處如主文所示之刑，並
    定其應執行之刑。扣案之玻璃球吸食器套管1 支，係被告所
    有供施用毒品甲基安非他命犯罪所用之物，另依刑法第38條
    第1 項第2 款規定，按其所犯併予宣告沒收。
五、依刑事訴訟法第273 條之1 第1 項、299 條第1 項前段、第
    310 條之2 、第454 條，毒品危害防制條例第10條第1 項、
    第2 項、第23條第2 項，刑法第11條前段、第51條第5 款、
    第38條第1 項第2 款，判決如主文。
六、如不服本判決，得自收受送達之日起10日內向本院提出上訴
    狀（須附繕本）。
本案經檢察官張慶林到庭執行職務
中    華    民    國    98    年    7     月    31    日
                      刑事第十庭  法  官  彭  全  曄
以上正本證明與原本無異。
如不服本判決應於收受送達後十日內向本院提出上訴書狀，並應
敘述具體理由；其未敘述上訴理由者，應於上訴期間屆滿後二十
日內向本院補提理由書（均須按他造當事人之人數附繕本）「切
勿逕送上級法院」。
                                  書記官  黃  頌  棻
中    華    民    國    98    年    7     月    31    日
附錄本案論罪科刑法條全文：
毒品危害防制條例第10條
施用第一級毒品者，處 6 月以上 5 年以下有期徒刑。
施用第二級毒品者，處 3 年以下有期徒刑。


司法院資訊處製作；財團法人民間司法改革基金會備份。
